臺灣彰化地方法院刑事判決　　　　　　　　　　　　　　九十一年度訴字第七七號
　　公　訴　人　臺灣彰化地方法院檢察署檢察官
　　被　　　告　乙○○
右列被告因搶奪案件，經檢察官提起公訴（九十年度偵字第五四四號）及移送併辦（
九十年偵字第二四八八號、第五九三九號），本院判決如左：
    主  文
乙○○共同連續意圖為自已不法之所有，而搶奪他人之動產，處有期徒刑壹年陸月。
    事  實
一、乙○○意圖為自已不法之所有，連續於附表所示之時間及地點，以附表所示之方
    式，趁被害人不注意之際，騎機車搶奪被害人陳秋玉、甲○○、周芷琳之皮包得
    手。並將被害人陳秋玉之手機賣予黃建興，黃建興再輾轉賣予趙仁助及泰籍勞工
    ＬＯＰＳＡＴＨＩＴＫＥＥＲＥＥ，因而為警循線查獲。又於九十年一月九日及
    同年八月二十七日分別為警查獲附表編號二及編號三之犯行，並由乙○○之身上
    及住處各查得被害人甲○○之現金、郵票及被害人周芷琳之皮包。
二、案經彰化縣鹿港分局、彰化分局報請台灣彰化地方法院檢察署檢察官偵查起訴及
    移送併辦。
    理  由
一、訊據被告對於右述犯罪事實均坦承不諱，核與被害人陳秋玉、甲○○、周芷琳於
    警察局詢問時所證述之情節大致相符，又警方係依手機序號循線查知被告附表一
    之犯行，業據證人黃建興、趙仁助及泰籍勞工ＬＯＰＳＡＴＨＩＴＫＥＥＲＥＥ
    指述詳實，有各該警詢筆錄附卷可憑。被告雖辯稱附表一之犯行係由其騎機車並
    親自行下手行搶，後座之「阿黑」並未參與犯行，惟與被害人甲○○於偵查中證
    述係由後座之人所行搶之情節不相符合，然查該名綽號「阿黑」之成年男子尚未
    查獲到案，被告所言顯有迴護其共犯之虞，自應以被害人甲○○所言堪予採信。
    此外，並有被害人陳秋玉、甲○○、周芷琳所簽名之贓物認領保管單三張，及作
    案機車照片二張在卷可稽，本件事證明確，被告犯行堪予認定。
二、核被告乙○○所為，係犯刑法第三百二十五條第一項之搶奪罪。被告與綽號「阿
    黑」不詳姓名年籍之成年男子間，就附表編號二之犯行，互有犯意之連絡及行為
    之分擔，皆為共同正犯。又被告多次犯行，時間緊接，犯罪構成要件相同，顯係
    基於概括之犯意為之，為連續犯，應以一罪論，並依法加重其刑。至檢察官所移
    送併辦之部分（即附表編號一、三犯行），雖未經起訴書所記載，惟與起訴之部
    分有連續犯之裁判上一罪關係，基於審判不可分之原則，本院自應一併審理。爰
    審酌被告之犯罪手段、被害人所受之損失、被告坦承大部分犯行之犯後態度等一
    切情狀，量處如主文所示之刑，以示懲戒。
三、至檢察官移送併辦函文所檢附之彰化縣警察局鹿港分局刑事案件報告書，認為被
    告犯罪所騎之ＮＴＶ─五三八號機車，為被告多次搶奪犯行所使用之犯罪工具，
    建議宣告沒收等語，惟查該部機車為被告之岳父陳梱所有，業據被告及陳梱於警
    詢中陳述在卷，並有車籍作業系統查詢認可資料附卷可憑，並非被告所有，與刑
    法第三十八條所規定得予宣告沒收之要件不符，爰不予宣告沒收，併予敘明。
據上論斷，應依刑事訴訟法第二百九十九條第一項前段，刑法第二十八條、第五十六
條、第三百二十五條第一項，判決如主文。
本案經檢察官洪紹文到庭執行職務。
中      華      民      國      九十一      年      三      月    十九  日
                                臺灣彰化地方法院刑事第三庭
                          審判長法官  余   仕  明
                                      法      官  廖   國  佑
                                      法      官  黃   玉  齡
右正本證明與原本無異。
如不服本判決，應於判決送達後十日內向本院提出上訴狀( 須附繕本 )。
                                       法院書記官 林   憲   男
中      華      民      國      九十一      年      三      月   二十六 日
刑法第三百二十五條
意圖為自己或第三人不法之所有，而搶奪他人之動產者，處六月以上五年以下有期徒
刑。
因而致人於死者，處無期徒刑或七年以上有期徒刑，致重傷者，處三年以上十年以下
有期徒刑。
第一項之未遂犯罰之。
附表：
    ┌──┬───────┬─────┬────────────────┐
    │編號│時 間 及 地 點│被  害  人│  搶奪手段及所得財物            │
    ├──┼───────┼─────┼────────────────┤
    │一  │八十九年十一月│ 陳秋玉   │乙○○頭帶安全帽，駕駛機車接近被│
    │    │二十一日下午六│          │害人，並趁被害人不注意時，奪走被│
    │    │時十分，在彰化│          │害人車籃中之皮包（內有現金新台幣│
    │    │市○○路與南郭│          │（下同）八百二十元，手機一支及信│
    │    │路口          │          │用卡二張）得手逃逸。            │
    ├──┼───────┼─────┼────────────────┤
    │ 二 │九十年一月六日│甲○○    │由乙○○騎乘機車搭載一名綽號「  │
    │    │下午十一時許，│          │阿黑」不詳姓名年籍之成年男子，趁│
    │    │在彰化縣彰化市│          │被害人不注意時，由「阿黑」下手搶│
    │    │和里林森路三○│          │奪被害人手上之咖啡色皮包（內有內│
    │    │○巷與二九七巷│          │有現金紙鈔七千元、硬幣三百元、身│
    │    │口            │          │分證一張、駕駛執照一張、行車執照│
    │    │              │          │一張、健保卡一張、提款卡二張、面│
    │    │              │          │額五元郵票四張、面額十二元郵票一│
    │    │              │          │張及ＫＴＶ、精品店貴賓卡等物）得│
    │    │              │          │手逃逸。                        │
    │    │              │          │                                │
    ├──┼───────┼─────┼────────────────┤
    │ 三 │九十年八月二十│          │乙○○騎機車，尾隨被害人所騎之機│
    │    │七日下午六時十│周芷琳    │車，待被害人查覺有異正準備停車查│
    │    │五分許，在彰化│          │看時，隨即趁其不備奪走放置於機車│
    │    │縣鹿港鎮○○路│          │腳踏板上的皮包（內有三千元、提款│
    │    │六一四號前    │          │卡二張、信用卡、身分證、健保卡、│
    │    │              │          │汽機車駕照各一張、木工工會會員卡│
    │    │              │          │、面額五百元禮券一張、行動電話一│
    │    │              │          │個、電話卡二張）得手逃逸。      │
    │    │              │          │                                │
    └──┴───────┴─────┴────────────────┘
